臺灣雲林地方法院刑事裁定　　　　　　　100年度聲字第224號
聲　請　人
即　被　告　林時興
上列被告因恐嚇案件（100 年度易字第125 號），聲請撤銷羈押
，本院裁定如下：
    主  文
聲請駁回。
    理  由
一、聲請意旨略以：被告前因恐嚇罪，遭檢察官以被告有反覆實
    施同一犯罪之虞，及被告兄長有精神疾病恐對被告不利而向
    鈞院聲請羈押獲准，而案件經起訴後，鈞院亦認被告有反覆
    實施同一犯罪之虞裁定收押。然被告兄長因病情發作，已送
    往精神病院治療，被告絕無可能再與兄長發生衝突。至於被
    告父親部分，因被告父親已對被告聲請通常保護令，被告不
    會目無王法，再次犯錯，被告亦知道自己錯在哪裡，對會自
    己行為負責，接受法律制裁，故懇請鈞院撤銷羈押，讓被告
    返回社會工作賺錢並治療被告口腔疾病等語。
二、按羈押於其原因消滅時，應即撤銷羈押，將被告釋放。被告
    、辯護人及得為被告輔佐人之人得聲請法院撤銷羈押，刑事
    訴訟法第107 條第1 項、第2 項前段分別定有明文。
三、查被告前經本院訊問後，認被告涉犯刑事訴訟法第101 條之
    1 第1 項第4 款所列刑法第305 條恐嚇危害安全罪之犯罪嫌
    疑重大，且被告於案發前一日亦曾對其父親及兄長持刀，有
    事實足認被告有反覆實施同一犯罪之虞，而有羈押之原因。
    又被告自承其父親對其聲請保護令獲准及與家庭成員關係不
    睦，認被告有對家庭成員實施家庭暴力行為之高度風險，認
    有羈押之必要，而於民國100 年3 月3 日處分羈押在案。而
    被告所為恐嚇犯行，本院已於100 年3 月18日言詞辯論終結
    ，並定於100 年3 月31日宣示判決在即，原羈押處分認被告
    犯罪嫌疑重大益徵強烈，且原羈押之原因仍然存在，而被告
    之兄長雖入院治療，然此部分並非當初處分羈押時認定必要
    性存在之理由，至於被告父親部分，雖已聲請通常保護令獲
    准，然通常保護令僅能命被告不得對其父親為不法之侵害行
    為，並無法確保被告確實自制，故原羈押之必要性亦仍存在
    。至聲請意旨所執需返回社會工作賺錢以治療口腔疾病一事
    ，被告並未提出有治療口腔疾病必要及看守所內無法提供相
    關治療之佐證，而被告另稱因經濟不佳需先工作賺取金錢始
    能治療口腔疾病乙節，則係被告個人事務之處理，是每位羈
    押中被告都可能面對之問題，並非得據以主張不適於羈押之
    理由，亦非撤銷羈押之原因。是以，本件被告聲請撤銷羈押
    為無理由，應予駁回。
四、依刑事訴訟法第220條，裁定如主文。
中    華    民    國   100    年    3     月    23    日
                  刑事第一庭  法  官  謝 宜 雯
以上正本證明與原本無異。
如不服本裁定，應於裁定送達後5 日內向本院提出抗告狀（須附
繕本）。
                               書記官  林 美 鳳
中    華    民    國  100     年    3     月    24    日